臺灣高等法院刑事判決　　　　　　　 100年度上易字第1635號
上　訴　人
即　被　告　梁標榮
上列上訴人因違反毒品危害防制條例案件，不服臺灣桃園地方法
院100年度審易字第441號，中華民國100年5月30日第一審判決（
起訴案號：臺灣桃園地方法院檢察署100年度毒偵字第190號），
提起上訴，本院判決如下：
    主  文
上訴駁回。
    事  實
一、梁標榮前於民國87年間因施用毒品案件，經臺灣桃園地方法
    院以87年度毒聲字第118號裁定送觀察、勒戒後，因認無繼
    續施用毒品之傾向，於87年6月26日執行完畢釋放出所，並
    經臺灣桃園地方法院檢察署檢察官以87年度偵字第6808號、
    第7996號為不起訴處分確定。復於前揭經觀察、勒戒執行完
    畢釋放後五年內之87年7月至91年5月間，因連續施用毒品案
    件，經本院以91年度上易字第2548號判決判處有期徒刑一年
    二月確定。詎其猶不知悛悔，復基於施用第二級毒品甲基安
    非他命之犯意，於99年11月11日某時，在其桃園縣中壢市○
    ○○街41號1樓居所，以吸食器燒烤之方式施用甲基安非他
    命一次，嗣於同年月12日凌晨1時許，在桃園縣龍潭鄉○○
    路359巷口為警盤檢，經查為行方不明之列管毒品調驗人口
    ，並經其同意回所採尿送驗後，結果呈安非他命類陽性反應
    。
二、案經桃園縣政府警察局龍潭分局報告臺灣桃園地方法院檢察
    署檢察官偵查起訴。
    理  由
甲、程序方面：
    按刑事訴訟法第159條第1項雖規定，被告以外之人於審判外
    之言詞或書面陳述，除法律有規定外，不得作為證據。惟同
    法第159條之5第1、2項已規定，經當事人於審判程序同意作
    為證據，法院審酌該言詞陳述或書面陳述作成時之情況，認
    為適當者，亦得為證據。又當事人、代理人或辯護人於法院
    調查證據時，知有第159條第1項不得為證據之情形，而未於
    言詞辯論終結前聲明異議者，視為有前項之同意（指同條第
    1項之同意作為證據），此乃第159條第1項所容許，得作為
    證據之例外規定之一。查本案所據以認定被告犯罪事實之供
    述證據及非供述證據，檢察官及被告於言詞辯論終結前，均
    未就上開證據主張有刑事訴訟法第159條第1項不得為證據之
    情形，本院復審酌各該證據作成時並無違法及證明力明顯過
    低之瑕疵等情況，認為適當，是被告未爭執之供述證據及非
    供述證據，均有證據能力。
乙、實體方面：
一、上述犯罪事實，業據上訴人即被告梁標榮於原審審理時供認
    不諱（見原審卷第39頁），又被告為警查獲時所採集之尿液
    ，經送檢驗結果，呈甲基安非他命陽性反應，有台灣檢驗科
    技股份有限公司99年11月26日編號B0000000號濫用藥物檢驗
    報告、桃園縣政府警察局龍潭分局尿液暨毒品檢體真實姓名
    與編號對照表各1紙在卷可資佐證（見偵卷第15、19頁），
    足徵被告於原審之自白與事實相符。被告於本院審理時空言
    翻異前供否認有施用甲基安非他命云云，應屬畏罪卸責飾詞
    ，委無可採。本案事證明確，被告犯行堪以認定。
二、查甲基安非他命係毒品危害防制條例第2條第2項第2款所稱
    之第二級毒品。核被告非法施用甲基安非他命之行為，係犯
    毒品危害防制條例第10條第2項之施用第二級毒品罪。被告
    持有甲基安非他命並進而施用，其持有甲基安非他命之低度
    行為應為施用甲基安非他命之高度行為所吸收，不另論罪。
    另被告前於90年間因違反槍砲彈藥刀械管制條例案件，經本
    院以93年度上更二字第281號判決判處有期徒刑十月，併科
    罰金新臺幣50,000元確定，有期徒刑部分係於94年10月1日
    執行完畢，接續執行罰金易服勞役五十五日至94年11月25日
    執行期滿，是被告有期徒刑部分係於94年10月1日已執行完
    畢，而再於五年後之99年11月11日犯本罪，依法不構成累犯
    ，公訴意旨認被告構成累犯，容有誤會，併此敘明。
三、原審以被告犯罪事證明確，適用毒品危害防制條例第10條第
    2項之規定，並審酌刑法第57條各款所列事項等一切情狀，
    判決：「梁標榮施用第二級毒品，處有期徒刑壹年壹月」，
    其認定事實、適用法律及量刑，均為妥適。被告否認犯罪提
    起上訴，為無理由，應予駁回。
據上論斷，應依刑事訴訟法第368條，判決如主文。
本案經檢察官林秀濤到庭執行職務。
中    華    民    國   100    年    8     月    23    日
                  刑事第十七庭  審判長法  官  王炳梁
                                      法  官  陳世宗
                                      法  官  周明鴻
以上正本證明與原本無異。
不得上訴。
                                      書記官  郭彥琪
中    華    民    國   100    年    8     月    23    日
附錄本案論罪科刑法條全文：
毒品危害防制條例第10條
施用第一級毒品者，處 6 月以上 5 年以下有期徒刑。
施用第二級毒品者，處 3 年以下有期徒刑。